【裁判字號】    97,易,958
【裁判日期】    970804
【裁判案由】    竊盜
【裁判全文】
臺灣臺南地方法院刑事判決               97年度易字第958號
公  訴  人  臺灣臺南地方法院檢察署檢察官
被      告  甲○○
                    （現於臺灣雲林第二監獄執行中）
上列被告因竊盜案件，經檢察官提起公訴（97年度營偵字第 409
號），本院依簡式審判程序判決如下：
    主  文
甲○○攜帶兇器、毀越牆垣、於夜間侵入住宅竊盜，未遂，處有
期徒刑肆月，如易科罰金，以新臺幣壹仟元折算壹日。
扣案之手電筒壹支及折疊尖嘴鉗壹支均沒收。
    事  實
一、甲○○基於意圖為自己不法所有之犯意，於民國97年2 月17
    日凌晨1 時40分許之夜間，持1 支手電筒以供照明，且持客
    觀上足以傷害人之生命、身體之兇器折疊尖嘴鉗1 支，以踰
    越位於臺南縣後壁鄉侯伯村後壁寮59之42號乙○○住宅外之
    牆垣方式，侵入該住宅後，著手於屋內搜尋物品之際，適為
    乙○○發現，甲○○因此未得手而未遂，嗣經乙○○及其弟
    將甲○○制服並報警，經臺南縣警察局白河分局員警據報前
    往後當場逮獲，並扣得其所有手電筒及折疊尖嘴鉗等物。
二、案經乙○○訴由臺南縣警察局白河分局報請臺灣臺南地方法
    院檢察署檢察官偵查起訴。
    理  由
一、程序方面─
  (一)按除簡式審判程序、簡易程序及刑事訴訟法第376 條第1 款
    、第2 款所列之罪之案件外，第一審應行合議審判；另除被
    告所犯為死刑、無期徒刑、最輕本刑為3 年以上有期徒刑之
    罪或高等法院管轄第一審案件者外，於法院行準備程序進行
    中，被告先就被訴事實為有罪之陳述時，審判長得告知被告
    簡式審判程序之旨，並聽取當事人、代理人、辯護人及輔佐
    人之意見後，裁定進行簡式審判程序，刑事訴訟法第273 條
    之1 第1 項及第284 條之1 分別定有明文。本件被告甲○○
    所為刑法第321 條加重竊盜罪，除係犯死刑、無期徒刑、最
    輕本刑為3 年以上有期徒刑以外之罪，亦為刑事訴訟法第37
    6 條第2 款所規定之案件，其於本院以獨任法官行準備程序
    中就被訴事實為有罪之陳述，經告知簡式審判程序之旨，並
    聽取公訴人、被告之意見後，本院認為適宜進行簡式審判程
    序。
  (二)簡式審判程序之證據調查，不受刑事訴訟法第159 條第1 項
    、第161 條之2 、第161 條之3 、第163 條之1 及第164 條
    至第170 條規定之限制，亦為同法第273 條之2 所明文。是
    此，卷附相關證據，本院均可採為證據，先此敘明。
二、認定犯罪事實所憑證據及理由─
  (一)上開犯罪事實，業據被告甲○○於本院審理時供承不諱（參
    本院97年7 月21日準備程序及審判筆錄），核與證人即告訴
    人乙○○於司法警察調查、檢察官偵訊中所證述情節大致相
    符（參警卷第5 頁至第9 頁，偵查卷第17頁至第18頁），並
    有扣押書、刑案現場測繪圖及現場蒐證照片18幀在卷可憑（
    參警卷第23頁、第22頁、第13頁至第21頁），復有前開手電
    筒及折疊尖嘴鉗各1 支扣案足稽。是被告自白核與事實相符
    ，可以採信。
  (二)綜上所述，本件事證明確，被告犯行洵堪認定，應依法論科
    。
三、論罪科刑之理由─
  (一)按刑法第321 條第1 項第3 款之攜帶兇器竊盜罪，係以行為
    人攜帶兇器竊盜為其加重條件，此所謂兇器，其種類並無限
    制，凡客觀上足對人之生命、身體安全構成威脅，具有危險
    性之兇器均屬之，且祇須行竊時攜帶此種具有危險性之兇器
    為已足，並不以攜帶之初有行兇之意圖為必要，最高法院著
    有79年度臺上字第5253號判例可資參照。再者，侵入竊盜究
    以何時為著手起算時點，依一般社會觀念，咸認行為人以竊
    盜為目的，而侵入他人住宅，搜尋財物時，即應認與竊盜之
    著手行為相當，有最高法院84年度臺上字第4341號判決要旨
    可供參照。本件被告主觀上既以竊盜為目的而侵入告訴人住
    宅，並進入屋內搜尋值錢財物，縱所欲行竊財物尚未得手，
    惟客觀上足認已著手於竊盜行為之實行，惟因被告尚未竊盜
    得手即為告訴人發現而逃逸，應屬未遂犯而依刑法第25條第
    2 項規定，減輕其刑。
  (二)核被告甲○○所為，係犯刑法第321 條第1 項第1 款、第 2
    款、第3 款及同條第2 項之攜帶兇器、毀越牆垣、於夜間侵
    入住宅竊盜未遂罪。
  (三)本院審酌被告正值壯年，不思正途以獲取所需，猶率爾於夜
    間攜帶兇器，以踰越牆垣之方式，侵入他人住處，欲竊取他
    人之財物，嚴重危害他人居住及財產安全，惟考量其犯罪後
    坦承犯行，態度良好等一切情狀，量處如主文所示之刑。
  (四)扣案手電筒及折疊尖嘴鉗各1 支，均為被告所有，且供犯本
    案竊盜犯行所用之物，業據被告於本院審理時供承明確（參
    本院前開審判程序筆錄），應依法諭知沒收。至於扣案之拖
    鞋1 雙，雖為被告所有，然穿著拖鞋行走，本為常人生活習
    慣之一，與竊盜犯行間並無直接關係，爰認該拖鞋不應為沒
    收之宣告，併為敘明。
四、適用之法律─
  (一)刑事訴訟法第273 之1 第1 項、第299 條第1 項前段。
  (二)刑法第321 條第1 項第1 款、第2 款、第3 款、第2 項、第
    25條第2 項、第38條第1 項第2 款。
本案經檢察官丙○○到庭執行職務。
中    華    民    國    97    年    8     月    4     日
                      刑事第十三庭  法  官  張維君
以上正本證明與原本無異。
如不服本判決應於收受本判決後10日內向本院提出上訴書狀，並
應敘述具體理由。如未敘述上訴理由者，應於上訴期間屆滿後20
日內向本院補提理由書狀（均須按他造當事人之人數附繕本）「
切勿逕送上級法院」。
                                    書記官  黃傳鈞
中    華    民    國    97    年    8     月    7     日
附錄本件判決論罪科刑法條：
刑法第321條第1項第1款、第2款、第3款、第2項
犯竊盜罪而有左列情形之一者，處6月以上、5年以下有期徒刑：
一  於夜間侵入住宅或有人居住之建築物、船艦或隱匿其內而犯
    之者。
二  毀越門扇、牆垣或其他安全設備而犯之者。
三  攜帶兇器而犯之者。
前項之未遂犯罰之。


司法院資訊處製作；財團法人民間司法改革基金會備份。
